【裁判字號】    98,上訴,1055
【裁判日期】    981130
【裁判案由】    毒品危害防制條例
【裁判全文】
臺灣高等法院刑事判決                98年度上訴字第1055號
上  訴  人  臺灣臺北地方法院檢察署檢察官
上  訴  人
即  被  告  甲○○
指定辯護人  曾桂釵律師
上列上訴人因毒品危害防制條例案件，不服臺灣臺北地方法院97
年度訴字第687 號，中華民國第一審判決（起訴案號：臺灣臺北
地方法院檢察署97年度偵字第4257號），提起上訴，本院判決如
下：
    主  文
原判決關於甲○○販賣第三級毒品、轉讓第三級毒品暨執行刑部
分均撤銷。
甲○○犯如附表一所示之罪，各處如附表一編號一至四所示之刑。
甲○○被訴如附表二所示之部分，均無罪。
上開撤銷改判所處之刑，應執行有期徒刑柒年陸月，扣案之門號
0000000000號手機壹支（不含SIM卡壹枚）沒收；販賣第三級毒
品所得新台幣伍佰元沒收之，如全部或一部不能沒收時，以其財
產抵償之。
    事  實
一、甲○○明知愷他命（Ketamine，俗稱「Ｋ他命」）係毒品危
    害防制條例所公告列管之第三級毒品，依法不得販賣、轉讓
    ，竟意圖營利，基於販賣第三級毒品愷他命之犯意，分別為
    下列行為：
  (一)於民國96年10月12日上午1時27分許，由張穎瑗以
    0000000000 號行動電話撥打甲○○使用之0000000000號行
    動電話聯繫，欲向甲○○購買新台幣（下同）500元價格之
    第三級毒品愷他命（重量約為0.5公克），甲○○遂委託不
    知情之真實姓名年籍不詳之成年男子、成年女子，至台北縣
    新店市○○路○段其住處附近之頂好超市，交付第三級毒品
    愷他命1包（重量約為1公克）予張穎瑗，並收取500元而販
    賣之，嗣甲○○查覺交予張穎瑗毒品愷他命數量有錯，遂再
    撥打上開電話與張穎瑗確認，經雙方協議後，甲○○承前同
    一犯意，以500元之價格接續販賣0.5公克之愷他命予張穎瑗
    ，並約定價金500元，待張穎瑗日後再行支付。
  (二)又於96年10月15日晚間11時43分許，由沈宏順以0000000000
    號行動電話撥打甲○○使用之0000000000號行動電話聯繫，
    表示欲購買第三級毒品愷他命15公克，甲○○同意以每公克
    800 元之價格出售，雙方談妥價格及數量後，甲○○旋駕車
    前往臺北市○○○路、民生東路口某酒店，欲以每公克 800
    元之價格，販賣愷他命予沈宏順，惟因沈宏順認其價格太貴
    ，無法完成交易而未遂。
二、甲○○另基於轉讓第三級毒品愷他命之犯意，分別於96年 6
    月至12月間之某日時，在其上開住處前，將愷他命1小包（
    數量不詳，但應屬量微）無償轉讓予張穎瑗施用，先後共計
    二次。嗣於97年1月8日上午10時40分許，在前開住處，為警
    查獲並扣得愷他命3大包、2中包、7小包（驗前總毛重57.87
    公克，含包裝塑膠袋總重約6.00公克，愷他命之驗前總純質
    淨重約51.35公克）、電子磅秤1臺、分裝鏟1支。
三、案經臺北縣政府警察局新店分局報告臺灣臺北地方法院檢察
    署檢察官偵查起訴。
    理  由
壹、關於證據能力之說明
    按「被告以外之人於審判外之言詞或書面陳述，除法律有規
    定者外，不得作為證據」，刑事訴訟法第159 條第1 項定有
    明文，此即學理上所稱「傳聞證據排除法則」。依上開法律
    規定，傳聞證據原則上固無證據能力，但如法律別有規定者
    ，即例外認有證據能力。經查：
  一、被告及其辯護人主張：證人吳宗庭、張穎瑗、沈宏順於警
      詢中所為陳述，均係屬傳聞證據，無證據能力（見本院卷
      第40頁）。
  二、按被告以外之人於偵查中向檢察官所為陳述，除顯有不可
      信之情況者外，得為證據，刑事訴訟法第159條之1 第2項
      定有明文。偵查中對被告以外之人（包括證人、鑑定人、
      告訴人、被害人及共同被告等）所為之偵查筆錄，或被告
      以外之人向檢察官所提之書面陳述，性質上均屬傳聞證據
      。惟現階段刑事訴訟法規定檢察官代表國家偵查犯罪、實
      施公訴，依法其有訊問被告、證人及鑑定人之權，證人、
      鑑定人且須具結，而實務運作時，檢察官偵查中向被告以
      外之人所取得之陳述，原則上均能遵守法律規定，不致違
      法取供，其可信度極高，故被告以外之人前於偵查中已具
      結而為證述，除反對該項供述得具有證據能力之一方，已
      釋明顯有不可信之情況外，不宜以該證人未能於審判中接
      受他造之反對詰問為由，即遽指該證人於偵查中之陳述不
      具證據能力。經查，本件證人吳宗庭、沈宏順及張穎瑗於
      偵訊時所為之證述，已經具結擔保其證言之真實性（見偵
      卷第68頁反面、第72頁反面、第124至130頁），其等偵查
      中所為之陳述，未曾提及檢察官偵查時有不法取供之情形
      ，且均經原審傳喚到庭接受交互詰問，被告或其辯護人亦
      未釋明上開供述有顯不可信之情形，依上說明，其等於偵
      查中之證言，均具有證據能力。
  三、又按被告以外之人（包括證人、鑑定人、告訴人、被害人
      及共同被告等）於檢察事務官、司法警察官或司法警察調
      查中所為之陳述，與審判中不符時，其先前之陳述具有較
      可信之特別情況，且為證明犯罪事實存否所必要者，得為
      證據，刑事訴訟法第159條之2定有明文。所謂「前後陳述
      不符」之要件，應就前後階段之陳述進行整體判斷，以決
      定其間是否具有實質性差異，惟無須針對全部陳述作比較
      ，陳述之一部分有不符，亦屬之。而所謂「較可信之特別
      情況」之情形，亦應就前後陳述時之各種外部情況進行比
      較，以資決定何者外部情況具有可信性。若陳述係在特別
      可信之情況下所為，則虛偽陳述之危險性即不高，雖係審
      判外陳述，或未經被告反對詰問，仍得承認其有證據能力
      。所稱「外部情況」之認定，例如(1)時間之間隔：陳述人
      先前陳述是在記憶猶新的情況下直接作成，一般與事實較
      相近，事後即可能因記憶減弱或變化，致有不清晰或陳述
      不符之現象發生；(2)有意識的迴避：由於先前陳述時被告
      未在場，是陳述人直接面對詢問警員所為陳述較為坦然；
      事後可能因陳述人對被告有所顧忌或同情，因而在被告面
      前較不願陳述不利被告之事實；(3)受外力干擾：陳述人單
      獨面對檢察事務官或司法警察（官）所為之陳述，程度上
      較少會受到強暴、脅迫、詐欺、利誘或收買等外力之影響
      ，其陳述較趨於真實。若被告在庭或有其他成員參與旁聽
      時，陳述人可能會本能的作出迴避對被告不利之證述，或
      因不想生事乃虛構事實而為陳述；(4)事後串謀：目擊證人
      對警察描述所目睹情形，因較無時間或動機編造事實，客
      觀上亦較難認與被告間有勾串情事，其陳述具有較可信性
      。但事後因特殊關係，雙方可能因串謀而統一口徑；或事
      後情況變化，兩者從原先敵對關係變成現在友好關係等情
      形，其陳述即易偏離事實而較不可信等。又所謂「必要性
      」要件，必須該陳述之重要待證事實部分，與審判中之陳
      述有所不符，包括先前之陳述詳盡、於後簡略，甚至改稱
      忘記、不知道等，雖非完全相異，但實質內容已有不符者
      在內（最高法院96年度台上字4304號、96年度台上字第43
      65號、96年度台上字第4414號判決意旨可資參照）。經查
      ：
    (一)證人吳宗庭於偵查中及原審審理時陳稱：伊有看過警詢筆
      錄，伊沒有被刑求逼供，於97年1月8日製作筆錄時，警察
      沒有打伊、恐嚇伊或其他不法情事等語（見偵查卷第59頁
      、原審卷二第77至77頁反面）、證人沈宏順於偵查中亦供
      稱：警詢筆錄是按照伊的意思記載等語（見偵查卷第 127
      頁），並於原審審理中陳稱：「（為何檢察官依據你在警
      詢、偵查中所言，起訴被告賣你三 次K他命？我在警訊中
      有這樣說，我在偵查中也有這樣說」等語（見原審卷二第
      20頁反面），另經原審及本院勘驗證人吳宗庭、沈宏順警
      詢錄音，皆係全程連續錄音，且亦無證人等遭受強暴、脅
      迫、利誘、詐欺、疲勞訊問或其他不正方法之情，此有原
      審及本院勘驗警詢錄音帶譯文在卷可佐（見原審卷二第54
      至59頁反面、第86至90頁反面、本院卷第47至48頁），堪
      認證人吳宗庭、沈宏順警詢之陳述應具有任意性。
    (二)雖證人吳宗庭於原審時另證稱：警詢時警察有問伊是跟誰
      買的，伊說是跟甲○○一起去跟他人購買的，而警察認定
      是伊向甲○○購買的，警察問伊是否是向甲○○購買，說
      伊是否是拿錢給甲○○，伊說不是，但警察就這樣記載，
      伊認為警詢筆錄與伊所述的情形不符云云（見原審卷二第
      77頁反面、第78頁），惟經原審、本院勘驗證人吳宗庭警
      詢錄音，該警詢筆錄確係按照證人吳宗庭警詢中所言而為
      記載，雖證人吳宗庭於警詢初始曾否認毒品是向被告購買
      ，惟嗣後已證述：「（你都有跟小黑拿K 他命嗎？）那是
      之前」等語（見原審卷二第86頁反面、第87頁勘驗譯文、
      本院卷第48頁），尚無員警曲解其意而製作筆錄之情事；
      又證人沈宏順雖於原審證述：在警詢中警方製作筆錄的態
      度很兇，並說伊如果沒有買K 他命，為何要打電話給被告
      ？並說如伊不說實話，要以販賣罪移送伊，後來伊沒有辦
      法，才說伊等有交易2、3次云云（見原審卷二第21頁），
      然經原審、本院勘驗證人沈宏順之警詢錄音，製作筆錄之
      員警提示證人沈宏順於96年10月15日23時43分21秒與被告
      間之通聯監聽譯文，詢問證人沈宏順內容所指何意，雖曾
      於詢問過程向證人沈宏順表示：合理懷疑沈宏順有販賣、
      轉讓的嫌疑等語（本院卷二第56頁勘驗譯文），惟其間製
      作筆錄之員警亦向證人沈宏順表示：「你怎麼解釋？沒關
      係你怎麼解釋我就怎麼打，我也不會押你，你怎麼講，我
      就怎麼打」、「 沒有怎樣，對啦!你就回答，我是怕你聽
      不清楚，我才問你，再問你一次，再提示通訊內容給你看
      ，那你要怎麼講，你怎麼講，我就怎麼打，好不好」等語
      （本院卷二第56頁），而查無證人沈宏順警詢中遭受員警
      脅迫之情，又證人沈宏順於員警針對上開監聽譯文內容之
      詢問亦能答以：「（那是不是你在販賣的？是不是你賣給
      他的？）你查嘛!我有賣就抓我嘛!」等語，顯見其並未有
      受迫於員警之言詞而無法自由陳述之事實，亦堪認定，況
      且證人沈宏順於原審審理時亦陳稱：於偵查中沒有人脅迫
      伊或打伊等語（見原審卷二第20頁反面），然查證人沈宏
      順於未受迫之偵訊所述仍與警詢筆錄相符，益可證證人沈
      宏順並未於員警詢問過程中，因受迫而無法自主表達等情
      ，是證人沈宏順上開所述遭受脅迫之詞亦無足採，本件證
      人吳宗庭、沈宏順於司法警察調查中所為之陳述，雖與本
      院審理中不符，然其於警詢時之供述較接近案發時點，記
      憶應較為清晰，憑信性甚高，而當時未直接面對被告，證
      述當時心理較為篤定，壓力較小，較有可能據實陳述，故
      本院認證人吳宗庭、沈宏順於警詢中之陳述，基於發見真
      實之需求，且為證明犯罪事實之存否為有必要，本院斟酌
      上開供述證據之取得過程並無瑕疵，且與本案待證事實間
      具有相當之關聯性，並有相當之可信性，以之為本案證據
      尚無不當，是揆諸前揭說明，證人吳宗庭、沈宏順於警詢
      之陳述，本院認符合刑事訴訟法第159條之2之情形，而有
      證據能力。
    (三)證人張穎瑗於警詢中之供述，雖均係被告以外之人於審判
      外之陳述，惟其於偵查及原審審理時分別就被告販賣、轉
      讓毒品之情節已證述明確，故依上開規定，其等於警詢中
      之供述並無必要性，而應認無證據能力，惟所禁止作為證
      據者，僅係禁止作為認定犯罪事實及法律效果之實質證據
      ，至於作為證明其他證據證明力之彈劾證據，屬自由證明
      範圍，要非為法所禁止，附此敘明。
  三、又通訊監察錄音之譯文，僅屬依據監聽錄音結果予以翻譯
      之文字，固具文書證據之外觀，但實際上仍應認監聽所得
      之錄音帶或光碟，始屬調查犯罪所得之證物，此乃刑事訴
      訟法第165條之1 第2項所稱之證物，如其蒐證程序合法，
      並經合法調查，自具證據能力。因此檢察官如提出通訊監
      察錄音之譯文為其證據方法，實乃以其監聽所得之錄音帶
      或光碟，為調查犯罪所得之證物，法院本應依刑事訴訟法
      第165條之1所列之方法調查，以判斷該錄音帶或光碟是否
      與通訊監察錄音之譯文相符。而監聽錄音製作之譯文，雖
      通常為偵查犯罪機關單方面製作，然若被告或訴訟關係人
      對其真實性並無爭執，經法院於審判期日提示譯文供當事
      人辨認、表示意見並為辯論者，程序自屬適法（最高法院
      95年度臺上字第295 號、94年度臺上字第4665號判決意旨
      參照）。查本案卷內之相關電話監聽，事前均有獲得臺灣
      臺北地方法院依法核發通訊監察書（見原審卷一第12至20
      頁），取證程序未見違法情事；而偵察機關依監聽錄音所
      製作之監聽譯文，經本院提示予被告、辯護人，被告對於
      監聽譯文真實性並無爭執（見本院卷第37頁反面），足見
      該部分譯文之真實性並無疑義，依上開說明，本案卷內相
      關監聽譯文應有證據能力。
  四、被告及辯護人對於公訴人所提之其餘證據資料及以下本院
      作為判斷依據之各項證據資料，均同意或不爭執其證據能
      力，且觀其製作取得情形，亦無違法或不當之情況，依刑
      事訴訟法第159條之4、第159條之5規定意旨，均有證據能
      力。
貳、實體方面
甲、有罪部分
  一、販賣及轉讓第三級毒品愷他命予張穎瑗部分：
    (一)上訴人即被告經本院合法傳喚，無正當之理由不到庭，惟
      據其於原審及本院準備程序期日之陳述，固不否認有於上
      揭時地為警查獲並扣得附表二等物之事實，惟矢口否認有
      何販賣、轉讓第三級毒品愷他命予張穎瑗之犯行，辯稱：
      伊沒有販賣、轉讓，都是朋友打電話叫伊幫他們買，伊曾
      受張穎瑗之託為其購買愷他命1次，但未賺取價差云云。
    (二)經查：
      1.被告於前揭時、地販賣、轉讓愷他命給張穎瑗之犯罪事
        實，業據證人張穎瑗於偵查及原審審理時證述無訛（參
        見偵查卷第124至125頁、原審卷二第17至20頁），衡之
        證人張穎瑗與被告間為朋友關係，並無任何怨隙，其應
        無不良動機故為不利被告之陳述。再者，證人張穎瑗與
        被告確曾多次以其雙方之手機聯絡（證人張穎瑗所持手
        機門號0000000000號，被告所持手機門號0000000000號
        ），此除經證人張穎瑗於偵查及本院審理時證述在卷外
        ，亦為被告所不爭執。雙方對話內容如下：
      (1)98年10月12日上午1時27分許：
        B（即被告）：怎樣？
        A（即證人張穎瑗）：睡了嗎？
        B ：我在阿！
        A ：你在哪？
        B ：我在頂好，你到頂好打給我好了。
        A ：頂好喔。
        B ：對啊。
        A ：我快到了喔。
        B ：好，掰掰。
      (2)96年10月12日上午1時40分許：
        A（即被告）：喂，我看那是一克耶。
        B（即證人張穎瑗）：是喔。
        A ：對啦！
        B ：我看，我看，真的耶。
        A ：沒關係啦！你到時候再補給我。
        B ：好。
        A ：好，掰掰。
        以上被告先後與證人張穎瑗之對話內容，有通訊監察譯
        文附卷可憑（參見偵查卷第6 頁）。參以被告於警詢時
        亦自承上開譯文是指伊與朋友聯繫欲購買第三 級毒品K
        他命事宜（參見偵查卷第26頁）。復綜觀上開對話內容
        ，可知雙方確有洽談證人張穎瑗欲向被告購買某物之事
        ，惟被告與證人張穎瑗均未敢明言雙方交易物品為何，
        衡情渠等交易物品應非可光明正大讓人聽聞之物，而顯
        然涉及非法，否則亦不致如此神秘隱諱不言；參以雙方
        言談中被告提及「一克」、「再補給我」等語，是因當
        日證人張穎瑗先打電話給被告詢問要買愷他命，被告叫
        證人去頂好那裡等，後來有一男一女交愷他命給證人，
        證人是交500元，當時是要購買0.5公克，但因為那一男
        一女沒有看，就交給證人1 公克，後來被告有打電話給
        證人張穎瑗，確認是交給證人張穎瑗1公克，多的0.5公
        克證人張穎瑗後來有告訴被告說要補給他錢等情，復經
        證人張穎瑗於原審審理時證述明確（參見原審卷二第
        17-20頁），顯見被告與證人張穎瑗之上述對話內容，
        確係雙方先後二次在洽談該證人張穎瑗向被告購買愷他
        命之事無疑，足徵證人上開證詞應具憑信性。
      2.被告及辯護人雖辯稱：被告僅是幫證人張穎瑗向他人購
        買毒品，並無販賣毒品行為云云。惟觀諸上開通訊監察
        譯文內容，證人張穎瑗為購買毒品而直接詢問之對象係
        被告而非他人，證人張穎瑗收受愷他命後，亦係由被告
        主動向其確認所交付毒品之重量，後因發覺重量有錯，
        出面要求證人張穎瑗補錢的人亦係被告本人，且依前揭
        對話內容，已明顯可見證人張穎瑗確係向被告購買毒品
        之意，而非委託被告向他人購買毒品，況且前開交易，
        證人張穎瑗以電話與被告聯繫後，被告隨即於電話中允
        諾並約定交易地點為其住處附近之頂好超商，並於13分
        鐘內（前開(1)(2)譯文之時間相差不到13分鐘），證人張
        穎瑗即依被告指示到達交易地點完成交易，此有上開通
        聯譯文在卷可按（見偵卷第6 頁），依此交易時間，被
        告要無可能先自行前往他處與藥頭交易購回毒品後，再
        返回住處與證人張穎瑗進行交易之可能。綜上各情，益
        證雙方自有買賣關係甚明。是被告及辯護人此節所辯，
        要無足採。另受被告指示交付毒品愷他命予證人之不詳
        姓名成年男子及女子，依現存之卷內證據，尚難證明彼
        等知悉所交付之物為毒品愷他命，又查無其他證據，足
        認彼等與被告就本件販賣毒品犯行有共同犯意聯絡，自
        無從據以認定為本件開犯行之共同正犯，併予說明。
      3.雖證人張穎瑗前於偵查中證稱被告曾提供愷他命供其試
        用3、4次，後於本院證稱不用花錢的試用是2、3次，而
        有證言前後不一之情，然因被告數次轉讓愷他命之行為
        ，依現行刑法應予分論併罰，依事證有疑時應從有利於
        被告之解釋原則，自應認定被告轉讓愷他命予證人之次
        數為2次。
  二、販賣第三級愷他命予沈宏順未遂部分：
    (一)上訴人即被告經本院合法傳喚，無正當之理由不到庭，惟
      據其於原審及本院準備程序期日之陳述，均矢口否認有販
      賣愷他命予沈宏順之犯行，辯稱：伊從未販賣過愷他命給
      沈宏順云云。
    (二)經查：被告於前揭時、地販賣愷他命1 次予沈宏順未遂之
      事實，業經證人沈宏順於警詢、偵查及原審審理時證述無
      訛，其於警詢時證稱：伊本身使用0000000000號之行動電
      話門號，未借予或交付他人使用，警方所提示之96年10月
      15日23時43分通訊監察譯文，是伊以前開電話聯繫被告00
      00000000門號，向被告購買愷他命毒品，當時談定以每公
      克新臺幣700-800 元代價交易，於臺北市○○○路、民生
      東路口交易，通聯紀錄當天因為價格太貴所以並未完成交
      易等語（見偵查卷第108至110頁）；復於偵查中證稱：00
      00000000的電話是伊在使用，96年10月15日通聯紀錄那天
      ，因為伊等人在酒店喝酒，很多人，被告比人家晚到，而
      且價格有比人家貴，所以沒跟被告買等語（見偵卷第 127
      至128 頁），再於原審審理時證稱：通聯紀錄是伊與被告
      之間要購買愷他命的通聯內容，但只是沒有交易成功等語
      （見原審卷卷二第21頁）。經核其先後所證大致相符，並
      無明顯矛盾或不合常情之處。再者，證人沈宏順與被告確
      曾以其雙方之手機聯絡（證人沈宏順所持手機門號000000
      0000號，被告所持手機門號0000000000號），此除經證人
      沈宏順於偵查及原審審理時證述在卷外，亦為被告所不爭
      執。雙方對話內容如下：
      「98年10月15日晚上23時43分許
        B（即被告）：怎麼了？
        A（即證人沈宏順）： 帶過來啦!你那邊有多少？
        B ：多了喔!
        A ：好，那你拿個20先過來好了。
        B ：克還是怎樣？
        Ａ：嗯，先拿過來，不知道會拿多少!先帶20過來...15
            好了。
        Ｂ：好，掰掰。
        Ａ：喂，你開車還騎摩托車過來。
        Ｂ：開車吧，對了，先說好喔，我這樣過去是15喔，1
            克...8哦。
        Ａ：嗯，那你知道怎麼過來嗎？……」
      以上被告與證人沈宏順之對話內容，有通訊監察譯文附卷
      可憑（見偵查卷第7 頁）。參以被告於警詢時亦自承上開
      譯文是指伊與朋友聯繫欲購買第三 級毒品K他命事宜（見
      偵查卷第26頁）。復綜觀上開對話內容，被告及證人於電
      話中就買賣愷他命之數量、金額均已合致，並約妥交易地
      點，已明顯可見證人沈宏順確係向被告購買毒品愷他命之
      意無誤，雙方間自有買賣交易關係甚明。雖無證據證明事
      後確有交付而完成交易，惟依上開證人沈宏順所述與通訊
      監察譯文所示，二人就買賣之金額、數量已達成合意，被
      告並攜帶愷他命前往交易，應認被告已著手於販賣行為，
      嗣因證人沈宏順認為毒品價格過高而未同意交易，被告亦
      應成立販賣未遂罪。是被告確有於96年10月15日著手販買
      愷他命予證人沈宏順，未及交付毒品而未遂之行為，堪予
      認定。被告上開辯解，顯屬狡辯之詞，無可採信。
  三、按販賣毒品罪之所謂「意圖」，即犯罪之目的，原則上不
      以發生特定結果為必要，只需有營利之意圖為已足，不以
      買賤賣貴而從中得利為必要（參見最高法院97年度台上字
      第2109號判決意旨）。次按毒品危害防制條例所規定之販
      賣毒品罪，雖未明示「營利之意圖」為其犯罪構成要件，
      然「販賣」一語，在文義解釋上當然已寓含有買賤賣貴，
      而從中取利之意思存在。且從商業交易原理與一般社會觀
      念而言，販賣行為在通常情形下，仍係以謀取利益為其活
      動之主要誘因與目的。然被告自始即否認有販賣愷他命之
      情事，致無從得知其購入愷他命之確實價格及是否確有買
      低賣高營利情事，惟販賣愷他命係屬違法行為，非可公然
      為之，販賣者販入後可任意分裝增減其份量再行出售，而
      每次交易之價格、數量，亦隨時依交易對象、當時行情而
      變動，縱或出售之價格較低，亦非當然無營利意圖，即便
      為相同價格，因份量較少亦能從中獲利，除經坦承犯行並
      能供明販入、賣出確實價量外，委難查得實情，如被告自
      始否認到底，既無法追得上手，更難查悉有無從中獲利，
      是除非別有事證，足認係按同一價量委買或轉售，確未牟
      利外，尚難據此即認販賣之證據有所未足，否則將造成知
      過坦承者難辭重典，飾詞否認者反得僥倖，而失情理之平
      。且按一般民眾均知政府一向對毒品之查禁森嚴，且重罰
      不予寬貸，衡情倘非有利可圖，絕無平白甘冒被嚴查重罰
      高度風險之理，從而，舉凡其有償交易，除足反證其確係
      另基於某種非營利本意之關係外，通常尚難因無法查悉其
      販入價格，作為是否高價賣出之比較，諉無營利之意思阻
      卻販賣犯行之追訴（最高法院84年度第3 次刑事庭會議決
      議意旨參照），而被告與證人、等人均非至親，倘無從中
      賺取差價或投機貪圖小利，豈有屢屢甘冒重典依購入價格
      轉售或代購之理？是被告主觀上具有營利之意圖，亦臻明
      確。
  四、本件事證業已明確，被告上開多次販賣及轉讓第三級毒品
      之犯行堪以認定，應予依法論科。
  五、論罪科刑之理由
      (一)新舊法比較適用
      1.行為後法律有變更，致發生新舊法比較適用時，除與罪
        刑無關者，例如易刑處分、拘束人身自由之保安處分等
        事項，不必列入綜合比較，得分別適用有利於行為人之
        法律，另從刑原則上附隨於主刑一併比較外，於比較新
        舊法時應就罪刑有關之一切情形，含本刑及有關之共犯
        、未遂犯、想像競合犯、牽連犯、連續犯、結合犯，以
        及累犯加重、自首減輕暨其他法定加減原因（如身分加
        減）與加減例等，綜其全部罪刑之結果為比較後，擇較
        有利者為整體之適用，不能予以割裂而分別適用個別有
        利之條文。
      2.按法規之制定與法規之修正，如有特定生效日之必要者
        ，依中央法規標準法第14條或第20條第2 項準用第14條
        之規定，應分別特定其施行日期。法規制定或前次修正
        基於特殊因素所特定之施行日期，並不適用於日後修正
        或再次修正之條文。又法律之制定或修正，若未明定施
        行日期者，中央法規標準法雖未規定應自何時生效，然
        法律既經制定或修正並經總統公布，自應依一般原則，
        自公布日起算至第3日發生效力（參見司法院98年6月29
        日院台廳刑一字第0980014643號函，本院卷第97頁）。
        92年7月9日修正公布之毒品危害防制條例第36條規定：
        「本條例自公布後6個月施行」，其立法理由謂：「(一)
        依修正草案第2條第3項規定，法務部需會同衛生署成立
        審議委員會每3 個月定期檢討調整毒品之分級及品項，
        而本次新增第4 級毒品，有需要在新法施行前先經該審
        議會檢討後再調整公布，爰預留6 個月緩衝期，以利處
        理。(二)依本條例新修正之規定，有必要再訂定相關子法
        及修正相關法規，以配合本條例之施行，故亦有需要預
        留適當緩衝期，以利訂頒相關子法及相關法規之配合修
        正」，故該條規定，顯係因應該次修正之需，始預留適
        當之緩衝期，故其後修正條文之施行日期尚難援引此一
        規定而為標準，若未明定施行日期者，自應依一般原則
        ，自公布日起算至第3日發生效力。查總統於98年5月20
        日以華總一義字第09800125141 號令修正公布毒品危害
        防制條例第4、11、11之1、17、20、25條條文，依上開
        說明，修正條文應自公布日起第3日即98年5月22日發生
        效力。
      3.按毒品危害防制條例第4 條第3 項原規定「製造、運輸
        、販賣第三級毒品者，處5 年以上有期徒刑，得併科新
        臺幣5 百萬元以下罰金」，本案被告行為後，上開規定
        業經修正為「製造、運輸、販賣第三級毒品者，處5 年
        以上有期徒刑，得併科新臺幣7 百萬元以下罰金」，經
        比較上開新舊法之規定，犯罪構成要件並未變動，僅新
        法之罰金數額提高，因新法並未較有利於被告，且被告
        並未於偵審中自白犯行，並無修正後毒品危害防制條例
        第17條第2 項之適用，故此部分自應適用舊法即「修正
        前」毒品危害防制條例第4條第3項之規定。至轉讓第三
        級毒品部分因毒品危害防制條例第8 條並未修正，此部
        分並無新舊法比較適用之問題，附此敘明。
      (二)按愷他命係毒品危害防制條例第2條第2 項第3款所列之
        第三級毒品，依法不得販賣及轉讓。核被告如事實欄一
        (一)所為係犯「修正前」毒品危害防制條例第4條第3項之
        販賣第三級毒品罪，如事實欄一(二)所為係犯「修正前」
        毒品危害防制條例第4條第6 項、第3項之販賣第三級毒
        品未遂罪，如事實欄二所為，均係犯毒品危害防制條例
        第8條第3項轉讓第三級毒品罪。被告已著手於販賣第三
        級毒品行為之實行而不遂，為未遂犯，應依刑法第25條
        第2 項規定，按既遂犯之刑減輕之。又被告於事實欄一
        (一)之犯行係指示不知情之男子、女子交付毒品予證人張
        張穎瑗並收取金錢一節，應論以間接正犯。而被告於事
        實欄一(一)所示2次販賣犯行，係在十餘分鐘內2度交易愷
        他命，依一般社會健全觀念，在時間差距上，各係難以
        強行分割，在刑法評價上，係視為數個舉動之接續施行
        ，合為包括之一行為予以評價，屬接續犯，此部分應論
        以單純一罪。起訴書雖未論及此部分之販賣犯行，惟本
        院認與前開起訴販賣毒品予張穎瑗之犯行，有實質上一
        罪之接續犯關係，為起訴效力所及，自應併予審理。本
        件被告所為上開2次販賣、2次轉讓第三級毒品之犯行，
        均係在刑法修正施行後所為，犯意個別、行為時間相異
        ，應予分論併罰。
      (三)原審就被告如附表一所示部分，予以論科，固非無見。
        惟1.被告行為後，毒品危害防制條例業經修正，原審未
        及比較適用，尚有未洽。2.97年1 月8日扣案之愷他命3
        大包、2中包、7小包（驗前總毛重57.87 公克，含包裝
        塑膠袋總重約6.00公克，愷他命之驗前總純質淨重約51
        .35公克）、電子磅秤1臺、分裝鏟1 支，與本件販賣、
        轉讓毒品無涉（見後述理由(五)），原審諭知沒收，亦有
        違誤。3.按沒收為從刑之一種，依主從不可分原則，應
        附隨於主刑而同時宣告之。又數罪併罰應分別宣告其罪
        之刑，然後依法定標準定其應執行之刑，刑法第51條定
        有明文。所謂其罪之刑，包括主刑、從刑而言，故無論
        主刑、從刑，均須依其所犯之罪分別宣告後，再據以定
        其應執行之刑方為相當（最高法院96年度台上字第6274
        號判決意旨）。原判決既認上訴人所犯販賣第三級毒品
        ，八罪，應予分論併罰，然並未就各罪之犯罪所得，於
        其主刑項下分別諭知，而竟一併宣告沒收，亦有判決適
        用法則不當之違誤。是檢察官上訴，指摘原判決關於主
        文之諭知有前揭3.部分不當，即有理由，至於被告上訴
        否認犯罪，雖無可取，惟原判決既有上揭可議，自屬無
        可維持，應予撤銷改判。
      (四)爰審酌被告不思依循正軌賺取金錢，竟無視政府反毒政
        策及宣導，仍意圖營利而販賣、轉讓第三級毒品予他人
        施用，影響所及，非僅多數人之生命、身體將可能受其
        侵害，社會、國家之法益亦不能免，為害之鉅，當非個
        人一己之生命、身體法益所可比擬，自應嚴厲規範，且
        犯後否認犯罪，惡性非輕，兼衡其素行不佳、獲利甚微
        、犯罪動機、目的、手法、智識程度非高、經濟狀況、
        檢察官上訴所陳等一切情狀，酌情分別量處如主文第二
        項所示之刑，並定其應執行之刑，以資懲儆。
      (五)被告販賣第三級毒品愷他命予張穎瑗，所得為500 元，
        雖未扣案，然為被告販毒所得，應依毒品危害防制條例
        第19條第1 項規定宣告沒收，如全部或一部不能沒收，
        以其財產抵償之。又查扣案被告供聯絡販賣第三級毒品
        愷他命所用之門號0000000000號手機（不含SIM卡1張）
        1支，係被告所有，此經被告供明在卷（見偵卷第18 頁
        ），應依毒品危害防制條例第19條第1 項規定，於各該
        次罪名之主文項內分別諭知沒收。但門號0000000000號
        行動電話SIM卡1張，並無證據證明依被告所有（見本院
        卷第107頁），不予諭知沒收。至扣案電子磅秤1台、分
        裝鏟1支、新台幣1000元等物，雖係為被告所有，但係
        何時取得不明，被告復否認與本件販賣、轉讓毒品犯行
        有關，又乏證據證明與本件販賣、轉讓毒品之犯罪事實
        有所關聯，自不予宣告沒收。另扣案之白色細晶體3大
        包、2中包、7小包經送內政部警政署刑事警察局鑑定結
        果，確含有第三級毒品愷他命成分，純度約99%（驗前
        總毛重57.87公克，含包裝塑膠袋總重約6.00公克，愷
        他命之驗前總純質淨重約51.35公克），有該局97年1月
        24日刑鑑字第0970009878號鑑定書可參（見原審卷二第
        118頁），固屬違禁物無誤，但上開毒品在97年1月8日
        始為警查扣，與被告所為本件之販賣愷他命之時間已有
        一段時間差距（約二個半月），且扣案之愷他命係被告
        查獲前數小時向「小胖」購入供己施用等情，此經被告
        於警詢、偵訊及原審審理時供陳在卷（見偵查卷第18頁
        、第57頁、原審卷二第79頁反面），加以檢察官並未起
        訴被告持有之上開毒品愷他命，係意圖販賣而販入，自
        難遽認扣案之愷他命即係供本件販賣、轉讓愷他命所用
        或預備，亦難認與本件販賣、轉讓該等毒品之犯行有所
        關聯，自不予宣告沒收，併此敘明。
乙、無罪部分：
  一、公訴意旨略以：被告甲○○基於販賣第3級K他命毒品以營
      利之犯意，於民國96年9 月中旬至10月中旬，在臺北縣新
      店市○○街97號1樓吳宗庭住處前，以每次新臺幣(下同)6
      00元至1200元不等之代價，販賣K他命4次與吳宗庭。繼於
      96年12 月27日，在臺北縣新店市○○路○段91巷1之6號住
      處前，以1200元之代價販賣K他命與吳宗庭。復於96 年間
      ，在不詳地點，以每次600元之代價，販賣K他命3 次與沈
      宏順（歷次販賣之時間、地點、金額數量如附表二所示）
      ，因認被告此部分另涉犯毒品危害防制條例第4條第3項之
      販賣第三級毒品罪嫌云云。
  二、按犯罪事實應依證據認定，無證據不得認定犯罪事實；又
      不能證明被告犯罪者，應諭知無罪之判決，刑事訴訟法第
      154條第2項、第301條第1項分別定有明文。又事實之認定
      ，應憑證據，如未能發現相當證據，或證據不足以證明，
      自不能以推測或擬制之方法，為裁判基礎；且認定不利於
      被告之事實須依積極證據，苟積極證據不足為不利於被告
      事實之認定時，即應為有利於被告之認定（最高法院40年
      臺上字第86號、30 年上字第816號判例意旨參照）。次按
      施用毒品者，其所稱向某人購買之供述，須補強證據以擔
      保其供述之真實性。良以施用毒品者其供述之憑信性本不
      及於一般人，況施用毒品者其供出來源，因而破獲者，法
      律復規定得減輕其刑，其有為偵查機關誘導、或為邀輕典
      而為不實之陳述之可能，其供述之真實性自有合理之懷疑
      。是我國最高法院一貫之見解，認施用毒品者關於其向某
      人購買毒品之供述，必須補強證據佐證，以擔保其供述之
      真實性，俾貫澈刑事訴訟無罪推定及嚴格證明之基本原則
      。而所謂補強證據，指其他有關證明施用毒品者之關於毒
      品交易之供述真實性之相關證據而言，必須與施用毒品者
      關於毒品交易之供述，具有相當程度之關連性，而足使一
      般人對施用毒品者關於毒品交易之供述，並無合理之懷疑
      存在，而得確信其為真實，始足當之。
  三、本件公訴人認被告此部分涉犯販賣第三級毒品愷他命罪嫌
      ，無非係以證人吳宗廷、沈宏順之證述，及卷附之通訊監
      察譯文、扣案之愷他命毒品、電子磅秤、分裝鏟子、內政
      部警政署97年1 月24日刑鑑字第0970009878號鑑定書鑑定
      書、被告臺灣檢驗科技股份有限公司濫用藥物檢驗報告，
      為其主要論據。訊據被告於本院準備程序及原審時堅決否
      認有前揭公訴意旨所指販賣愷他命予吳宗廷、沈宏順之犯
      行，辯稱：伊沒有販賣，都是朋友打電話叫伊幫他們買，
      伊雖曾與吳宗庭合買過愷他命，但從未販賣愷他命給吳宗
      庭，另從未販賣愷他命給沈宏順等語。
  四、經查：
    (一)證人證人吳宗庭雖於警詢中供稱：伊有向被告購買毒品，
      是自96年9 月起向被告購買愷他命，約購買5至6次，第一
      次在96年9月中旬向被告購買1200元2小包愷他命，交貨地
      點應該是伊家裡，第二次在96年9 月下旬向被告購買1200
      元2小包愷他命，交貨地點是伊家門口，第三次在96 年10
      月初向被告購買600元1小包愷他命，交貨地點在伊家門口
      ，第四次在96年10月中旬向被告購買600元1小包愷他命，
      交貨地點是伊家門口，第五次在96年12月27日左右向被告
      購買1200元2 小包愷他命，交貨地點應該是在被告家門口
      等語（見偵查卷第35至36頁），然於檢察官偵查中則改稱
      ：施用的愷他命是被告找我一起去跟他朋友買的，每次跟
      被告朋友買600至1200，被告每次買1 至2萬，合買時伊先
      將錢給被告，再由被告交給他朋友，被告連伊的份向他朋
      友一起買，去跟被告朋友買時，伊也在場，但伊不認識被
      告朋友，警詢筆錄是警察問伊是否是向被告購買，伊才回
      答是，但伊的意思是伊將錢交給被告，請被告去幫伊買（
      見偵查卷第59至62頁）；伊是打電話給被告叫他來伊安民
      街的家，再將錢給被告，再去跟被告朋友買愷他命，拿來
      伊家給伊，共有3、4次，伊每次給被告1、2千元，每次跟
      被告朋友買毒品時，都是一起買的，伊站在被告旁邊，但
      伊不清楚被告連伊的份是跟他朋友買多少，被告朋友約16
      2 公分，沒戴眼鏡，頭髮短的，男的，被告拿到毒品後是
      在回伊家的車上給伊等語（見偵查卷第68至69頁），證人
      吳宗庭前後陳述內容已明顯歧異；其復於97年11月20日經
      原審交互詰問時再證稱：伊要購買毒品時，被告有在場，
      被告的朋友也在場，伊就與被告一起向他朋友購買，伊等
      是一起當場出錢購買，伊大約買2、3千元，被告買的比伊
      多，因為伊不認識被告朋友，起先都是伊、被告一起找他
      朋友購買，後來改在巷口由伊拿錢給被告等語（見原審卷
      二第77至78頁），是證人吳宗庭上開警詢中所為不利被告
      之陳述之真實性，容非無疑。
    (二)證人沈宏順固於警詢、偵查時指稱：向被告共計購買過 2
      、3次，每次均購買1公克，都以新臺幣600 元購得，詳細
      交易時間地點已經忘記了云云（見偵查卷第108至110頁）
      、0000000000的電話是伊在使用，伊有以該電話向被告買
      過毒品，是在96年間向被告購買的，詳細時間地點伊忘記
      了，伊每次跟被告買1克約600元，因為時間太久，伊應該
      是跟被告買2、3次云云（見偵查卷第127至128頁），但嗣
      於原審審理時改稱：並未向被告購買過K 他命，今日所言
      才實在，偵查中因為檢察官一時問我，我與被告有通聯紀
      錄，怎麼可能沒有交易成功，後來不知怎麼說，所以才說
      有交易二、三次云云（見原審卷二第20至21頁），其前後
      證述不一其詞，已非無瑕疵可指。
    (三)又按證據之證明力，雖委由法官評價，然心證之形成，由
      於經嚴格證明之證據資料之推理作用，通常有賴數個互補
      性之證據始足以形成確信心證，單憑一個證據則較難獲得
      正確之心證，故應認有補強證據之必要性。尤其數罪併罰
      案件，因其所涉及之訴訟客體有數個以上，各個犯罪事實
      均須有補強證據，不得籠統為同一之觀察，逕以一罪之供
      述已有補強證據，即認其他犯罪事實之供述，亦與事實相
      符。查本件卷附被告與證人吳宗廷於96年11月7日上午8時
      24分、同日下午1 時2分之2次通訊監察譯文（見偵查卷第
      92至93頁）及被告與證人沈宏順於96年10月15日23時43分
      之1次通訊監察譯文（見偵查卷第7-8頁），固足佐證被告
      與證人吳宗庭、沈宏順於上開通訊時間談及交易毒品之情
      ，其中被告於96年10月15日販賣愷他命予證人沈宏順未遂
      之事實並據本院予以論罪科刑，惟揆諸前開說明，上開通
      訊監察譯文尚不得資為證人吳宗庭、沈宏順指證被告另於
      附表二所示販賣第三級毒品犯行之補強證據。此部分之事
      實，除證人即施用毒品者吳宗庭、沈宏順片面指證外，別
      無其他證據足以佐認證人之陳述如何與事實相符，則在欠
      缺其他補強證據下，殊難僅憑證人吳宗庭、沈宏順前後不
      一之證述內容，逕認被告有附表二所示販賣第三級毒品愷
      他命之犯行。
    (四)另扣案之愷他命3大包、2中包、7小包（驗前總毛重57.87
      公克，含包裝塑膠袋總重約6.00公克，愷他命之驗前總純
      質淨重約51.35公克），係於附表二 所示犯行後始行購入
      ，已如前述說明，自難認與附表二之販賣毒品犯行有所關
      聯，至於扣案之電子磅秤1臺、分裝鏟1支，並非違禁物，
      且持有之原因諸端，尚無據此認定被告持有電子磅秤、分
      裝鏟之目的必然係為供分裝販賣所用，亦難憑此認定被告
      有為前開犯行。
    (五)綜上所陳，本案依檢察官所舉之證據，尚不能證明被告有
      為附表二所示販賣愷他命之犯行。此外，復無其他積極證
      據足以證明被告涉有此部分販賣第3 級毒品犯行，揆諸前
      揭說明，自屬不能證明被告犯罪。
  五、原審未為詳究，遽為被告附表二部分犯行為有罪之判決，
      自有未洽。被告上訴執以指摘原判決此部分不當，為有理
      由，應由本院將此部分原判決及執行刑併予撤銷，並諭知
      被告此部分無罪之判決。
丙、被告經合法傳喚，無正當理由於審判期日不到庭，不待其陳
    述，逕行判決。
據上論斷，應依刑事訴訟法第369條第1項前段、第364條、第371
條、第299條第1項前段、第301條第1 項，毒品危害防制條例第4
條第3項、第6 項（修正前）、第8條第3項、第19條第1項，刑法
第11條前段、第2條第1項前段、第25條第2項、第51條第5款，判
決如主文。
本案經檢察官吳春麗到庭執行職務。
中    華    民    國    98    年    11    月    30    日
                  刑事第十八庭審判長法  官   吳鴻章
                                    法  官   曾淑華
                                    法  官   汪梅芬
以上正本證明與原本無異。
如不服本判決，應於收受送達後10日內向本院提出上訴書狀，其
未敘述上訴之理由者並得於提起上訴後10日內向本院補提理由書
（均須按他造當事人之人數附繕本）「切勿逕送上級法院」。
                                    書記官   劉寶鈴
中    華    民    國    98    年    11    月    30    日
附錄：本案論罪科刑法條全文
毒品危害防制條例第4條
製造、運輸、販賣第一級毒品者，處死刑或無期徒刑；處無期徒
刑者，得併科新臺幣2千萬元以下罰金。
製造、運輸、販賣第二級毒品者，處無期徒刑或7年以上有期徒
刑，得併科新臺幣1千萬元以下罰金。
製造、運輸、販賣第三級毒品者，處5年以上有期徒刑，得併科
新臺幣7百萬元以下罰金。
製造、運輸、販賣第四級毒品者，處3年以上10年以下有期徒刑
，得併科新臺幣3百萬元以下罰金。
製造、運輸、販賣專供製造或施用毒品之器具者，處1年以上7年
以下有期徒刑，得併科新臺幣1百萬元以下罰金。
前五項之未遂犯罰之。
毒品危害防制條例第8條
轉讓第一級毒品者，處1年以上7年以下有期徒刑，得併科新臺幣
1百萬元以下罰金。
轉讓第二級毒品者，處6月以上5年以下有期徒刑，得併科新臺幣
70萬元以下罰金。
轉讓第三級毒品者，處3年以下有期徒刑，得併科新臺幣30萬元
以下罰金。
轉讓第四級毒品者，處1年以下有期徒刑，得併科新臺幣10萬元
以下罰金。
前四項之未遂犯罰之。
轉讓毒品達一定數量者，加重其刑至二分之一，其標準由行政院
定之。
附表一
┌──┬───────────┬─────────────────┐
│編號│  犯 罪 事 實         │        罪名及宣告刑              │       │
├──┼───────────┼─────────────────┤
│ 1  │被告於96年10月12日上午│甲○○販賣第三級毒品，處有期徒刑伍│           未扣案之販賣第一臺幣壹 贗r品所得新│
│    │1時27分許與證人張穎瑗 │年貳月，扣案之門號0000000000號手機│
│    │聯絡後未久之某時，在台│壹支（不含SIM卡壹枚）沒收，販賣第 │        │
│    │北縣新店市○○路○段頂│三級毒品所得新台幣伍佰元沒收之，如│        │
│    │好超市附近，以新台幣  │全部或一部不能沒收時，以其財產抵償│
│    │500 元，二次接續販賣  │之。                              │
│    │0.5公克愷他命予張穎瑗 │                                  │
│    │施用。                │                                  │
├──┼───────────┼─────────────────┤
│ 2  │被告於96年10月15日23時│甲○○販賣第三級毒品，未遂，處有期│
│    │43分與證人沈宏順聯絡後│徒刑貳年陸月。扣案之門號0000000000│
│    │未久之某時，在臺北市林│號手機壹支（不含SIM卡壹枚）沒收。 │
│    │森北路、民生東路口，欲│                                  │
│    │以每公克800元之價格販 │                                  │
│    │賣第三級毒品愷他命予沈│                                  │
│    │宏順，但未完成交易。  │                                  │
├──┼───────────┼─────────────────┤
│ 3  │被告於96年6月至12月間 │甲○○轉讓第三級毒品，處有期徒刑肆│
│    │某日，在臺北縣新店市安│月。                              │
│    │康路二段91巷1之6號住處│                                  │
│    │前，無償提供第三級毒品│                                  │
│    │愷他命予張穎瑗施用一次│                                  │
│    │。                    │                                  │
├──┼───────────┼─────────────────┤
│ 4  │被告於96年6月至12月間 │甲○○轉讓第三級毒品，處有期徒刑肆│
│    │某日（即附表一編號3以 │月。                              │
│    │外之某日），在臺北縣新│                                  │
│    │店市○○路○段91巷1之6│                                  │
│    │號住處前，無償提供第三│                                  │
│    │級毒品愷他命予張穎瑗施│                                  │
│    │用一次。              │                                  │
└──┴───────────┴─────────────────┘
附表二（無罪部分）
┌──┬────┬────┬────┬───────────┐
│編號│犯罪時間│交易地點│交易對象│ 交易金額、標的及數量 │
├──┼────┼────┼────┼───────────┤
│ 1  │96年9月 │台北縣新│吳宗庭  │新臺幣600元至1200元， │
│    │中旬至10│店市安民│        │第三級毒品愷他命（數量│
│    │月中旬某│街97號1 │        │不詳）                │
│    │日      │樓      │        │                      │
│    │        │        │        │                      │
├──┼────┼────┼────┼───────────┤
│ 2  │同上    │同上    │同上    │同上                  │
│    │        │        │        │                      │
├──┼────┼────┼────┼───────────┤
│ 3  │同上    │同上    │同上    │同上                  │
├──┼────┼────┼────┼───────────┤
│ 4  │同上    │同上    │同上    │同上                  │
├──┼────┼────┼────┼───────────┤
│ 5  │96年12月│台北縣新│同上    │新臺幣1200元，第三級毒│
│    │27日    │店市安康│        │品愷他命（數量不詳）  │
│    │        │路2段91 │        │                      │
│    │        │巷1之6號│        │                      │
├──┼────┼────┼────┼───────────┤
│ 6  │96年間某│不詳地點│沈宏順  │新台幣600元，第三級毒 │
│    │日      │        │        │品愷他命（重量不詳）  │
├──┼────┼────┼────┼───────────┤
│ 7  │同上    │同上    │同上    │同上                  │
│    │        │        │        │                      │
└──┴────┴────┴────┴───────────┘


司法院資訊處製作；財團法人民間司法改革基金會備份。
